【裁判字號】    97,聲,3629
【裁判日期】    971112
【裁判案由】    聲請停止羈押
【裁判全文】
臺灣桃園地方法院刑事裁定              97年度聲字第3629號
聲  請  人  甲○○
即  被  告
指定辯護人  本院公設辯護人  王榮賓
上列被告因違反毒品危害防制條例案件，聲請具保停止羈押，本
院裁定如下：
    主  文
聲請駁回。
    理  由
一、聲請意旨略以：被告甲○○自案發後均配合檢警調查訊問；
    於查獲同案被告葉平南後，亦已完成彼此間之對質詰問；至
    同案在逃共犯「蕭煜龍」至今雖未落網，但被告與「蕭煜龍
    」間唯一之聯絡工具行動電話早經扣押，雙方根本無從聯繫
    ，足見本件共犯間已無串證之虞。而被告羈押迄今已逾10月
    ，無得見年事已高之母親一面，邇聞母親因扁桃腺肥大須手
    術開刀，卻陷於囹圄不能瞭解母親近況，且因被告在外尚有
    朋友積欠債務，亦不得處理，為此爰具狀聲請具保停止羈押
    云云。
二、惟查，被告甲○○前經本院訊問後，雖否認涉有違反毒品危
    害防制條例之犯罪事實，惟既有同案被告葉平南等人之供證
    及第三級毒品愷他命、航空包裹等物扣案可憑，足見其犯罪
    嫌疑重大，因其所涉運輸第三級毒品之犯罪乃屬最輕本刑5
    年以上有期徒刑之罪，且共犯葉平南尚未經對質詰問，另在
    逃共犯「蕭煜龍」亦未緝獲，因認有共犯間有勾串之虞，非
    予羈押，顯難進行追訴、審判、執行，而有羈押之必要，依
    刑事訴訟法第101 條第1 項第2 、3 款規定，自97年2 月18
    日起執行羈押，並先後各於97年5 月18日、7 月18日、9 月
    18日延長羈押2 月。被告所犯上開罪行，嗣並經本院於97年
    10月8 日以97年度訴字第134 、717 號判處有期徒刑7 年。
    爰審酌被告所犯乃係最輕本刑為5 年以上有期徒刑之重罪，
    且縱其曾與共同被告葉平南當庭對質詰問，然至今既未查獲
    共犯「蕭煜龍」，則渠等共犯間自仍有勾串之虞慮，此要不
    因被告之行動電話究否已遭扣押而有影響，縱不利用該行動
    電話為工具，仍有相互聯絡之可能性。被告以此辯稱本件已
    無勾串共犯之羈押原因云云，尚無足取。而本件上開羈押之
    原因既均存在，被告且經本院判處徒刑，為保全將來之執行
    ，自有繼續羈押之必要。至聲請人所為前開具保停止羈押之
    事由，或與刑事訴訟法第101 條第1 項第1 項第1 款之規定
    不符，或係出於其個人家庭原因，或係涉及私法上債權債務
    關係，均無理由，應予駁回。爰依刑事訴訟法第220 條規定
    ，裁定如主文。
中    華    民    國    97    年    11    月    12    日
                  刑事第八庭    審判長法  官   徐培元
                                      法  官   張瓊華
                                      法  官   呂綺珍
以上正本證明與原本無異。
如不服本裁定，應於送達後5 日內，向本院提出抗告狀。
                                      書記官   范升福
中    華    民    國    97    年    11    月    12    日


司法院資訊處製作；財團法人民間司法改革基金會備份。
